臺灣臺中地方法院刑事判決
110年度交簡上字第263號
上  訴  人  臺灣臺中地方檢察署檢察官
被      告  周天才


上列上訴人因被告過失致死案件，不服本院中華民國110年8月30
日110年度交簡字第353號第一審刑事簡易判決（起訴案號：臺灣
臺中地方檢察署110年度偵字第1557號號），提起上訴，本院管
轄第二審之合議庭判決如下：
    主    文
上訴駁回。
    犯罪事實及理由
一、本案經本院審理結果，認第一審刑事簡易判決之認事、用法
    及量刑均無不當，應予維持，並引用第一審簡易判決記載之
    犯罪事實、證據及理由（如附件），且就證據部分補充被告
    周天才於本審準備程序、審理時之自白（參本院交簡上卷第
    50、71頁）。
二、檢察官上訴意旨略以：本件被告雖與告訴人陳冠勛調解成立
    ，然事後即未再積極與告訴人聯繫，是否係為求取輕判，乃
    佯與告訴人洽談調解，並非無疑，原審量刑過輕，自難認原
    判決妥適，請撤銷原判決，另為適當之判決等語。
三、按量刑輕重，係屬事實審法院得依職權自由裁量之事項，苟
    已斟酌刑法第57條各款所列情狀而未逾越法定刑度，不得遽
    指為違法（最高法院72年度台上字第6696號、75年度台上字
    第7033號判例參照）。又在同一犯罪事實與情節，如別無其
    他加重或減輕之原因，下級審量定之刑，亦無過重或失輕之
    不當情形，則上級審法院對下級審法院之職權行使，原則上
    應予尊重，亦有最高法院85年度台上字第2446號裁判意旨可
    資參酌。本案原審以被告罪證明確，並審酌被告駕駛自用小
    貨車，行至設有行車管制號誌交岔路口，自快車道變換至慢
    車道後右轉彎、未讓右後直行車先行，為肇事主因，復因本
    件車禍肇事直接剝奪被害人陳錡彥之生命權，對於被害人家
    庭乃至於國家社會之損失實已無從回復，所生危害至為重大
    ，本非不得予以嚴懲；惟斟酌被告前未曾受有任何刑之宣告
    ，有臺灣高等法院被告前案紀錄表、臺灣臺中地方檢察署刑
    案資料查註紀錄表附卷可稽，素行堪認良好，犯後均坦承犯
    行，態度良好，有效節省司法資源，復與被害人之父母陳冠
    勛、洪昕妤均達成和解，亦有本院110年度中司刑簡移調字
    第147 號調解程序筆錄在卷為憑，及考量被害人行至設有行
    車管制號誌交岔路口，未注意車前狀況適採安全措施致煞閃
    不及，為肇事次因，就本件交通事故之發生與有過失等一切
    情狀，依刑事訴訟法第449條第2項、第3項、第454條第2項
    ，刑法第276條、刑法第62條前段、第41條第1項前段，刑法
    施行法第1條之1第1項之規定，判處有期徒刑6月，如易科罰
    金，以新臺幣1,000元折算1日。經核原審判決既未逾越法定
    刑度，復未濫用自由裁量之權限，所為量刑核無不當或違法
    ，且無輕重失衡之情形。檢察官雖以前揭理由提起上訴主張
    原審量刑過輕云云，惟檢察官提起上訴之時，尚未屆被告應
    履行調解程序筆錄第3點記載之履行期限即110年10月31日，
    嗣被告於本審審理時已給付調解金額，檢察官上訴稱被告係
    佯與告訴人調解以求輕判，即無可採。從而，原審既已詳為
    審酌被告、被害人過失情節、被告符合自首規定、被害人死
    亡之結果及雙方已調解成立等情，難認原審有何違誤之處，
    檢察官之上訴為無理由，應予駁回。至告訴人於本審審理時
    請求被告給付民事執行事件之費用部分，尚非本案原審調解
    時所約定之條件，自應由告訴人與被告另為約定或循民事訴
    訟程序解決，附此敘明。
據上論斷，應依刑事訴訟法第455條之1第1項、第3項、第373條
、第368條，判決如主文。
本案經檢察官黃芝瑋提起公訴，檢察官林文亮到庭執行職務。 
中　　華　　民　　國　　110 　年　　12　　月　　29　　日
               刑事第十八庭  審判長法  官  李昇蓉
　　　　　　　　　                 法  官  張美眉
　　　　　　　　　                 法  官  李依達
以上正本證明與原本無異。
不得上訴。
                                   書記官  陳彥蓉
中　　華　　民　　國　　110 　年　　12　　月　　29　　日

附件：本院110年度交簡字第353號刑事簡易判決。